臺北高等行政法院裁定
　　　　　　　　　　　　　　　　　　 96年度簡字第00191號
原　　　告　甲○○
被　　　告　基隆市政府
代　表　人　乙○○市長）住同.
上列當事人間因薪俸事件，原告不服行政院人事行政局中華民國
95年12月19日局企字第09500650331 號訴願決定，提起行政訴訟
，本院裁定如下︰
　　主  文
原告之訴駁回。
訴訟費用由原告負擔。
　　理  由
一、按訴願法第1 條第1 項規定：「人民對於中央或地方機關之
    行政處分，認為違法或不當，致損害其權利或利益者，得依
    本法提起訴願。但法律另有規定者，從其規定。」是人民因
    認機關之行政處分損害其權利或利益而欲請求救濟者，如其
    他法律另有規定時，即不得依訴願法之規定提起訴願。而依
    公務人員保障法第1 條規定：「為保障公務人員之權益，特
    制定本法。本法未規定者，適用其他有關法律之規定。」同
    法第4 條第1 項規定：「公務人員權益之救濟，依本法所定
    復審、申訴、再申訴之程序行之。」故有關公務人員權益之
    保障，公務人員保障法已有特別規定，公務人員如認其權益
    遭受損害而欲請求救濟，自應優先適用公務人員保障法所定
    之程序處理，不得再主張依訴願法之規定請求救濟。再按「
    原告之訴，有左列各款情形之一者，行政法院應以裁定駁回
    之。但其情形可以補正者，審判長應定期間先命補正：．．
    ．十、起訴不合程式或不備其他要件者。」行政訴訟法第10
    7 條第1 項第10款亦定有明文。
二、本件原告現任基隆市信義地政事務所課員，因懷孕患有妊娠
    毒血症，民國（下同）93年請事假1 日又2 小時、病假48日
    又1 小時，94年（截至94年7 月31日止）請病假75日，原告
    請假期間，經民眾檢舉該所未依公務人員請假規則規定核假
    ，嗣經被告於94年5 月16日以基府政二貳密字第0940000184
    號函請該所檢討改進，該所爰於同年7 月6 日以基信地所政
    字第0940004599號函復被告略以，針對原告93年長期請事、
    病假案經核算超過規定日數，應按日扣除原告薪俸12日。原
    告不服，經依公務人員保障法規定向該所提起申訴，並經該
    所同年8 月22日基信地所人字第0940004919號函復後，續向
    公務人員保障暨培訓委員會（下稱保訓會）提起再申訴，亦
    經保訓會94年12月27日（94）公申決字第0324號再申訴決定
    ：「有關基隆市信義地政事務所請再申訴人先以休假日數抵
    銷已請病假日數部分，再申訴不受理、其餘再申訴駁回。」
    惟原告仍表不服，另以不服被告基府政二貳密字第09400001
    84（原告誤繕為基府政二密字第09400001784 ）號函，提起
    訴願，經遭不受理駁回，遂提起本件行政訴訟，請求將訴願
    決定及原處分關於基隆市信義地政事務所課員違反公務人員
    請假規則應按日扣除薪俸部分予以撤銷。
三、經查，本件原告現任基隆市信義地政事務所課員，既屬依法
    任用之有給專任人員，其因差假扣除薪俸事件請求行政救濟
    ，依前揭說明，自應依公務人員保障法所規定程序行之，非
    屬訴願程序救濟之範圍。茲原告就本件差假扣除薪俸事件，
    已依公務人員保障法規定提起申訴、再申訴後，復又提起訴
    願，自非法之所許；訴願決定以其程序不合法，而不予受理
    ，並無違誤；原告復提起本件行政訴訟，顯非合法，應予駁
    回。又原告起訴既非合法，其實體上之主張即無庸審究，附
    此敘明。
四、依行政訴訟法第236 條、第107 條第1 項第10款、第104 條
    、民事訴訟法第95條、第78條，裁定如主文。
中　　華　　民　　國　　96　　年　 　6　　月　 29  　 日
              　　　　　   第 七 庭 法  官　李得灶
上為正本係照原本作成。
本件以訴訟事件所涉及之法律見解具有原則性者為限，始得於本
裁定送達後10日內向本院提出抗告狀（須按他造人數附繕本），
並經最高行政法院許可後方得抗告。
中　　華　　民　　國　　96　　年　 　6　　月　 29  　 日
            　　　　　　　　　　　　書記官　蔡逸萱
